【裁判字號】    95,訴,537
【裁判日期】    951225
【裁判案由】    毒品危害防制條例
【裁判全文】
臺灣宜蘭地方法院刑事判決               95年度訴字第537號
    公  訴  人  臺灣宜蘭地方法院檢察署檢察官
    被      告  甲○○
                        （現在臺灣宜蘭監獄另案執行中）
上列被告因毒品危害防制條例案件，經檢察官提起公訴（九十五
年度毒偵字第一０六五號），本院合議庭裁定由受命法官獨任進
行簡式審判程序，爰不經通常程序判決如下：
    主  文
甲○○施用第一級毒品，累犯，處有期徒刑壹年。
    事  實
一、甲○○前因施用毒品案件，經本院先後二次依臺灣宜蘭地方
    法院檢察署檢察官之聲請，裁定送觀察、勒戒後，均認無繼
    續施用毒品之傾向，各於民國八十八年一月七日及八十八年
    十二月二十九日觀察、勒戒執行完畢釋放，並由該署檢察官
    分別於八十八年一月十一日以八十七年度偵字第三七六三號
    ，及於八十八年十二月二十九日以八十八年度毒偵緝字第一
    一六號為不起訴處分後，復因施用第二級毒品安非他命（下
    稱安非他命）之案件，再經本院依該署檢察官之聲請，令其
    入戒治處所施以強制戒治（九十一年九月五日戒治期滿執行
    完畢），並據該署檢察官聲請之簡易判決處刑書，判處有期
    徒刑六月確定，九十二年三月六日執行完畢出監。嗣其再因
    施用第一級毒品海洛因（下稱海洛因）及安非他命之案件，
    經本院以九十三年度訴字第一七九號各判處有期徒刑七月、
    七月，並定應執行刑為有期徒刑十月確定後，又因施用海洛
    因之案件，經本院以九十三年度訴字第三一一號判處有期徒
    刑一年確定，並據該署檢察官之聲請，定前開二案之應執行
    刑為有期徒刑一年九月確定，九十五年四月一日縮刑期滿執
    行完畢出監。詎其再因施用海洛因之案件，經本院以九十五
    年度訴字第三八六號判處有期徒刑五月確定（現正執行中）
    。詎仍不知悛悔而又基於同時施用海洛因與安非他命抵癮之
    犯意，於九十五年十月二十五日二十三時五十分許起往前回
    溯二十四小時內之某時許，在其位於宜蘭縣員山鄉○○路一
    一七巷十二弄四號住處，將海洛因與安非他命攙混一起同時
    置入玻璃球內燒烤吸用一次。嗣於九十五年十月二十五日二
    十三時五十分許，經警在宜蘭縣宜蘭市○○路八十四號通知
    進行毒品調驗而採尿送鑑後，得悉上情。
二、案經宜蘭縣警察局宜蘭分局報告臺灣宜蘭地方法院檢察署檢
    察官偵查起訴。
    理  由
一、上開事實，業據被告甲○○於偵審中到庭供認不諱，復有慈
    濟大學醫學院濫用藥物檢驗中心所出具，呈海洛因代謝之嗎
    啡陽性及安非他命陽性反應之濫用藥物尿液檢驗總表在卷可
    稽，堪認其自白確與真實相符，足可採憑。又被告前因施用
    毒品案件，經本院先後二次依臺灣宜蘭地方法院檢察署檢察
    官之聲請，裁定送觀察、勒戒後，均認無繼續施用毒品之傾
    向，各於八十八年一月七日及八十八年十二月二十九日觀察
    、勒戒執行完畢釋放，並由該署檢察官分別於八十八年一月
    十一日以八十七年度偵字第三七六三號，及於八十八年十二
    月二十九日以八十八年度毒偵緝字第一一六號為不起訴處分
    後，復因施用安非他命之案件，再經本院依該署檢察官之聲
    請，令其入戒治處所施以強制戒治（九十一年九月五日戒治
    期滿執行完畢），並據該署檢察官聲請之簡易判決處刑書，
    判處有期徒刑六月確定，九十二年三月六日執行完畢出監。
    嗣其再因施用海洛因及安非他命之案件，經本院以九十三年
    度訴字第一七九號各判處有期徒刑七月、七月，並定應執行
    刑為有期徒刑十月確定後，又因施用海洛因之案件，經本院
    以九十三年度訴字第三一一號判處有期徒刑一年確定，並據
    該署檢察官之聲請，定前開二案之應執行刑為有期徒刑一年
    九月確定，九十五年四月一日縮刑期滿執行完畢出監後，再
    因施用海洛因之案件，經本院以九十五年度訴字第三八六號
    判處有期徒刑五月確定（現正執行中）等情，則有臺灣高等
    法院被告全國前案紀錄表存卷足考。本件事證已臻明確，被
    告犯行洵堪認定，應予依法論科。
二、核被告甲○○之所為，係犯毒品危害防制條例第十條第一項
    之施用第一級毒品罪及同條例第十條第二項之施用第二級毒
    品罪。其施用前持有海洛因及安非他命之行為，皆為施用之
    高度行為所吸收，均不另論罪。又其同時將海洛因及安非他
    命攙混一起施用，係以一行為同時觸犯前開二罪名，應依刑
    法第五十五條想像競合犯之規定，從一重之毒品危害防制條
    例第十條第一項之施用第一級毒品罪處斷。末查，被告甲○
    ○前因施用海洛因及安非他命之案件，先後經本院判處有期
    徒刑七月、七月及一年確定後，再經本院裁定應執行刑為有
    期徒刑一年九月確定，九十五年四月一日縮刑期滿執行完畢
    出監等情，已詳前述，茲於徒刑執行完畢後，五年之內故意
    再犯本件有期徒刑以上之罪，應依刑法第四十七條第一項累
    犯之規定加重其刑。爰審酌被告歷經毒品危害防制條例所定
    之觀察、勒戒與強制戒治之戒斷程序及刑罰之科處與執行後
    ，仍無法確實戒除毒害，顯見尚難單憑己力戒斷毒癮，本有
    對之科處較長刑期助其隔離戒毒之必要，惟念其坦承犯行，
    態度尚佳，再參酌其犯罪動機、目的、手段、素行及造成社
    會整體潛在侵害程度等一切情狀，量處如主文所示之刑。
據上論斷，應依刑事訴訟法第二百七十三條之一第一項、第二百
九十九條第一項前段，毒品危害防制條例第十條第一項、第二項
，刑法第十一條前段、第五十五條、第四十七條第一項，判決如
主文。
本案經檢察官賴慶祥到庭執行職務
中    華    民    國    95    年    12    月    25    日
                  刑事第二庭法  官  陳嘉年
以上正本證明與原本無異。
如不服本判決應於收受本判決後10日內向本院提出上訴書狀，其
未敘述上訴理由者，並得於提起上訴後10日內向本院補提理由書
狀(均須按他造當事人之人數附繕本)「切勿逕送上級法院」。
                            書記官  林嘉萍
中    華    民    國    95    年    12    月    26    日
附錄本案論罪科刑法條全文
毒品危害防制條例第十條第一項、第二項
施用第一級毒品者，處六月以上五年以下有期徒刑。
施用第二級毒品者，處三年以下有期徒刑。  .


司法院資訊處製作；財團法人民間司法改革基金會備份。
